【裁判字號】    92,易,1071
【裁判日期】    920430
【裁判案由】    毒品危害防制條例
【裁判全文】
臺灣臺中地方法院刑事判決                        九十二年度易字第一七一號
    公  訴  人  臺灣臺中地方法院檢察署檢察官
    被      告  甲○○
右列被告因毒品危害防制條例案件，經檢察官提起公訴（九十二年度毒偵字第八四八
號），本院判決如左：
    主  文
甲○○連續施用第二級毒品，累犯，處有期徒刑捌月，扣案之殘留有安非他命之殘渣
袋肆個均沒收銷燬之；又扣案之安非他命吸食器壹組沒收。
    事  實
一、甲○○於民國八十六年間曾因違反麻醉藥品管理條例案件，經本院於八十六年五
    月二十四日以八十六年度簡字第二九一號判處有期徒刑四月確定，於執行時經通
    緝到案後入監執行，於八十六年十月十八日刑期起算，於八十七年二月十七日執
    行完畢。嗣又二次因施用毒品案件，經裁定觀察、勒戒後，均認無繼續施用毒品
    之傾向，而由臺灣臺中地方法院檢察署檢察官先後於八十八年五月二十七日以八
    十八年度偵字第一一七一九號及於八十八年十一月十八日以八十八年度毒偵緝字
    第一二０號為不起訴處分確定後；復因三犯施用毒品案件，經臺灣臺中地方法院
    檢察署檢察官於九十年一月二十三日以九十年度毒偵字第五二六九號聲請強制戒
    治一年並聲請簡易判決處刑後，由本院於九十年十月二十八日以九十年度毒聲字
    五三０六號裁定令入戒治處所施以強制戒治一年，及本院沙鹿簡易庭於九十一年
    一月七日以九十一年度沙簡字第四號判處有期徒刑五月確定。惟甲○○（起訴書
    誤載為李曉珊）於執行強制戒治中，因懷胎五月以上，故經法務部核准保外就醫
    待產。詎甲○○竟不知悔悟，復基於施用第二級毒品甲基安非他命之概括犯意，
    自九十二年一月初某日起至九十二年一月二十八日止，在台中縣外埔鄉○○村○
    ○路興中二巷五十三號，連續施用第二級毒品安非他命多次。嗣於九十二年一月
    二十八日下午七時許，在上址為警查獲，並扣得其所有供其施用安非他命所用之
    殘留有安非他命之殘渣袋四個及安非他命吸食器一組，嗣經警採取其尿液送檢驗
    結果，呈甲基安非他命陽性反應，而發現上情（至保安處分部分，另經本院裁定
    令入戒治處所施以強制戒治一年）。
二、案經台中縣警察局大甲分局報請臺灣臺中地方法院檢察署檢察官偵查起訴。
    理  由
一、右揭事實，業據被告甲○○於本院審理時坦白承認，且其於九十二年一月二十八
    日為警查獲時所採之尿液，經送請台中縣衛生局檢驗結果，確呈甲基安非他命陽
    性反應，此有該衛生局九十二年二月二十日第０一四六九六號檢驗尿水報告書一
    件附卷可稽，復有為警當場查獲之被告所有供其施用安非他命之殘留有安非他命
    殘渣袋四個及安非他命吸食器一組等物扣案可資佐證，足徵被告之自白確與事實
    相符，堪以採信。又被告前曾因二次施用毒品案件，經裁定送觀察、勒戒後，均
    認無繼續施用毒品之傾向，而由臺灣臺中地方法院檢察署檢察官先後於八十八年
    五月二十七日以八十八年度偵字第一一七一九號及於八十八年十一月十八日以八
    十八年度毒偵緝字第一二０號為不起訴處分確定；復因三犯施用毒品案件，經臺
    灣臺中地方法院檢察署檢察官以九十年度毒偵字第五二六九號聲請強制戒治一年
    並聲請簡易判決處刑後，經本院沙鹿簡易庭於九十一年一月七日以九十一年沙簡
    字第四號判處有期徒刑五月確定，強制戒治部分於執行中，則因懷胎五月以上，
    經法務部核准保外就醫待產等情，此有臺灣高等法院被告全國前案紀錄表、臺灣
    臺中地方法院檢察署刑案資料查註紀錄表及本院九十一年度沙簡字第四號刑事簡
    易判決書等件在卷可憑。綜上所述，本件事證已臻明確，被告三犯施用毒品犯行
    堪以認定。
二、查安非他命係毒品危害防制條例第二條第二項第二款所定之第二級毒品，不得非
    法持有及施用。被告甲○○先後二次經依同條例第二十條第二項由檢察官為不起
    訴處分確定後，嗣又因施用毒品案件，經本院裁定令入戒治處所施以強制戒治，
    且該施用毒品等案件，並經本院判處應執行有期徒刑五月確定，三犯以上同條例
    第十條之罪，亦已如前述。是被告非法施用安非他命之行為，核係犯毒品危害防
    制條例第十條第二項之施用第二級毒品罪。被告為施用安非他命而持有該等毒品
    之低度行為，已為其施用之高度行為所吸收，不另論罪。又被告先後多次施用毒
    品安非他命之行為，時間緊接，手段相同，所犯構成要件復相同，顯係基於概括
    犯意反覆為之，為連續犯，應依刑法第五十六條前段之規定各論以一罪，並依法
    加重其刑。復查，被告甲○○於八十六年間曾因違反麻醉藥品管理條例案件，經
    本院於八十六年五月二十四日以八十六年度簡字第二九一號判處有期徒刑四月確
    定，於執行時經通緝到案後入監執行，於八十六年十月十八日刑期起算，並於八
    十七年二月十七日執行完畢之事實，有臺灣高等法院被告全國前案紀錄表及臺灣
    臺中地方法院檢察署刑案資料查註紀錄表各一份附卷可按，其受有期徒刑之執行
    完畢後，五年以內再犯有期徒刑以上本案之罪，為累犯，應依法遞加重其刑。爰
    審酌被告有事實欄所載之不良素行紀錄，此有上開前案紀錄表在卷可參，其施用
    足以導致精神障礙、性格異常、甚至造成生命危險之毒品，嚴重戕害身體健康，
    及本件犯罪動機、目的、手段、犯罪情節，並審酌本案其施用毒品安非他命之期
    間，犯罪所生之危害及被告犯後坦承犯行，態度良好等一切情狀，量處如主文所
    示之刑，以示懲儆。
三、為警查扣之殘留有安非他命之殘渣袋四個，係被告所有，並供其施用安非他命所
    用等情，業據被告供述明確，然因安非他命已無法自該塑膠袋剝離，故應認屬毒
    品，而依毒品危害防制條例第十八條第一項前段之規定宣告沒收銷燬之；另扣案
    之安非他命吸食器一組，為被告所有，供其施用安非他命所用等情，亦經被告供
    明在卷，則應依刑法第三十八條第一項第二款之規定予以沒收。
據上論斷，應依刑事訴訟法第二百九十九條第一項前段，毒品危害防制條例第十條第
二項、第二十條第三項前段，第十八條第一項前段，刑法第十一條、第五十六條、第
四十七條、第三十八條第一項第二款，判決如主文。
本案經檢察官謝名冠到庭執行職務。
中      華      民      國    九十二    年      四      月     三十     日
                                        臺灣臺中地方法院刑事第七庭
                                            法  官  曾  佩  琦
右正本證明與原本無異。
如不服本判決，應於送達後十日內向本院提出上訴狀 （須附繕本） ，上訴於台灣高
等法院台中分院。
                                            書記官
中      華      民      國    九十二    年      五      月      二      日
附錄本案論罪科刑法條全文：
毒品危害防制條例第十條第二項：
施用第二級毒品者，處三年以下有期徒刑。


司法院資訊處製作；財團法人民間司法改革基金會備份。
